# 大股东低价转让股权给合伙企业，是否应视为股份支付？相应成本费用可否税前扣除？

提问人：WMHCPA2018 时间：2019-03-12 11:08:42
某有限责任公司，大股东将部分股权以明显低于投资机构入资的价格转让给某合伙企业（员工持股平台），并且只转让给合伙企业中某两名新增的合伙人（亦即公司员工）。请问：（ 1 ）大股东将股权以低价转让给合伙企业的员工合伙人，是否视同股份支付，公司是否需要确认相关的成本费用？（ 2 ）如果是股份支付，大股东只将股权有针对性的转让给合伙企业其中的两名新增合伙人，这样的操作是否合规？（ 3 ）如果是股份支付，虽然是大股东让利承1113 、大股东低价转让股权给合伙企业，是否应视为股份支付？相应成本费用可否税前扣除？目录担了实际的价差损失，但企业也确认了相关的成本费用，也是实际发生的薪酬支出。公司在当期确认了相关的成本费用，是否可以在所得税前扣除？

回答人：chenyiwei
1 、该安排符合《企业会计准则讲解（ 2010 ）》第十二章第一节所述的股份支付三项特征，故构成股份支付。
根据《企业会计准则解释第 4 号》第七条规定，该公司属于接受服务方但无结算义务，应按权益结算股份支付处理。
2 、合伙企业的架构较为灵活，如果合伙协议允许，其他合伙人无异议，应予以认可。而且，在此类持股平台中，平台的持股本来就是可以直接量化到每个激励对象个人的。
3 、对于此类大股东与激励对象之间直接转让股权形式的股份支付，可能不能类比于激励对象直接对本企业低价增资形式的股份支付，其税前扣除可能有不同的考虑。建议就此问题咨询税务专业人士意见。

提问人：hrtsex 时间：2019-06-18 17:13:57
请教陈版：
1 、若实际控制人以人民币 1 元的价格转让 15% 的股份给合伙企业持股平台（对高管的股权激励所用，实际控制人在合伙企业持股 76.70%，其他 3 位高管持股 23.30%，且 3 位高管未实际出资），按照同期外部投资者入股时 15000 万元的公司估值测算，应确认股份支付费用15000*15%*23.30%=524.25 万元，是否可以这样理解？
2 、若后续实际控制人将所持合伙企业的股份转让给其他高管时，是否得参考实际转让时的公司估值再确认股份支付费用？

回答人：chenyiwei
1 、是，但应扣减转让价格。 2 、是。